Config:
  hfst:
    Gen: ../../../src/generator-gt-norm.hfst
    Morph: ../../../src/analyser-gt-norm.hfst
  xerox:
    Gen: ../../../src/generator-gt-norm.xfst
    Morph: ../../../src/analyser-gt-norm.xfst
    App: lookup

Tests:

# todo:
# Proofread the gold standard (below)
# Then: run analyser, then correct. 


  Noun - põõus a-stem huuli: # Noun - full paradigm
     põõus+N+Sg+Nom: põõus
     põõus+N+Sg+Gen: põhssâm
     põõus+N+Sg+Acc: põhssâm
     põõus+N+Sg+Ill: põhssma
     põõus+N+Sg+Loc: põhssmest
     põõus+N+Sg+Com: põhssmin
     põõus+N+Ess: põõusen
     põõus+N+Par: põõused
     põõus+N+Sg+Abe: põhssâmtää
     põõus+N+Pl+Nom: põhssâm
     põõus+N+Pl+Gen: põhssmi
     põõus+N+Pl+Acc: põhssmid
     põõus+N+Pl+Ill: põhssmid
     põõus+N+Pl+Loc: põhssmin
     põõus+N+Pl+Com: põhssmivuiˊm
     põõus+N+Pl+Abe: põhssmitää
